【裁判字號】    97,易,1413
【裁判日期】    970530
【裁判案由】    毒品危害防制條例
【裁判全文】
臺灣板橋地方法院刑事判決              97年度易字第1413號
公  訴  人  臺灣板橋地方法院檢察署檢察官
被      告  乙○○
                    （現於臺灣桃園女子監獄執行中）
上列被告因違反毒品危害防制條例案件，由檢察官提起公訴（97
年度毒偵字第1628號），經本院裁定進行簡式審判程序，判決如
下：
    主  文
乙○○施用第二級毒品，累犯，處有期徒刑捌月。
扣案吸食器壹組、玻璃球壹個，均沒收。
    事  實
一、乙○○曾因賭博案件，於民國（下同）69年3 月5 日，經臺
    灣宜蘭地方法院以69年度訴字第5 號刑事判決判處有期徒刑
    4 月，69年12月2 日判決確定，70年5 月1 日因易科罰金執
    行完畢；又因賭博案件，於79年1 月18日，經臺灣臺北地方
    法院判處有期徒刑6 月確定，79年2 月17日因易科罰金執行
    完畢；又因賭博案件，於80年11月22日，經臺灣臺北地方法
    院以80年度易字第8811號刑事判決判處有期徒刑8 月，81年
    1 月30日，經臺灣高等法院以81年度上易字第176 號刑事判
    決駁回上訴而確定，刑期起算日期為81年5 月12日，指揮書
    執行完畢日期為82年1 月9 日；又因違反麻醉藥品管理條例
    案件，於84年1 月12日，經本院以83年度訴字第3003號刑事
    判決判處有期徒刑4 月，84年2 月27日判決確定，84年9 月
    8 日因易科罰金執行完畢；又因賭博案件，於84年11月22日
    ，經臺灣士林地方法院以84年度易字第2025號刑事判決判處
    有期徒刑6 月，85年2 月15日，經臺灣高等法院以85年度上
    易字第383 號刑事判決駁回上訴而告確定，85年9 月6 日因
    易科罰金執行完畢；又因違反麻醉藥品管理條例案件，於85
    年5 月3 日，經臺灣士林地方法院以85年度易字第142 號刑
    事判決判處有期徒刑5 月，85年7 月9 日，經臺灣高等法院
    以85年度上易字第3212號刑事判決駁回上訴而告確定，85年
    10月16日因易科罰金執行完畢；又因違反毒品危害防制條例
    案件，於93年2 月17日，經本院以92年度訴字第1626號刑事
    判決判處有期徒刑3 月，94年6 月3 日，經臺灣高等法院以
    93年度上訴字第1290號刑事判決駁回上訴，94年6 月24日判
    決確定，94年7 月27日因易科罰金執行完畢；又因違反毒品
    危害防制條例案件，於95年6 月21日，經本院以95年度簡字
    第3587號刑事簡易判決判處有期徒刑4 月，95年8 月7 日判
    決確定，95年9 月7 日因易科罰金執行完畢；又因違反毒品
    危害防制條例案件，於95年10月13日，經本院以95年度訴字
    第1279號刑事判決判處有期徒刑3 年7 月，96年3 月13日，
    經臺灣高等法院以95年度上訴字第4789號刑事判決撤銷原審
    判決，改為判處有期徒刑1 年9 月，96年5 月31日，經最高
    法院以96年度台上字第2985號刑事判決駁回上訴而告確定；
    又因違反毒品危害防制條例案件，於96年6 月14日，經本院
    以96年度訴字第744 號刑事判決判處有期徒刑9 月，96 年7
    月9 日判決確定，此2 罪刑（有期徒刑1 年9 月、9 月），
    嗣於96年8 月9 日，經本院裁定（減刑）應執行有期徒刑2
    年確定，刑期起算日期為97年1 月31日，指揮書執行完畢日
    期為98年12月3 日。又曾因施用毒品案件，於92年3 月14日
    ，經本院以92年度毒聲字第828 號裁定送觀察、勒戒後，嗣
    認有繼續施用傾向，於92年4 月11日，經本院以92年度毒聲
    字第1136號裁定送強制戒治，於92年11月6 日，經本院以92
    年度毒聲字第3480號裁定停止戒治，所餘期間付保護管束，
    於93年4 月13日期滿未經撤銷，視為執行完畢，並於93 年5
    月6 日，經臺灣板橋地方法院檢察署檢察官以93年度戒毒偵
    字第162 號為不起訴處分確定。詎其猶不知悔悟，竟於強制
    戒治執行完畢釋放後，5 年內之97年1 月28日4 時許，在其
    位於臺北縣新莊市○○路109 號7 樓之住處，施用甲基安非
    他命（使用吸食器）1 次。迨97年1 月30日（起訴書誤繕為
    3 日）20時30分許，為警在上址查獲，並扣得乙○○所有之
    甲基安非他命吸食器1 組、玻璃球1 個。
二、案經臺北市政府警察局中山分局移送臺灣板橋地方法院檢察
    署檢察官偵查起訴。
    理  由
一、按依刑事訴訟法第284 條之1 之規定，除簡式審判程序及簡
    易程序及第376 條第1 款、第2 款所列之罪之案件外，第一
    審應行合議審判，復依同法第273 條之1 第1 項之規定，除
    被告所犯為死刑、無期徒刑、最輕本刑為三年以上有期徒刑
    之罪或高等法院管轄第一審案件者外，於第一次審判期日前
    之準備程序進行中，被告先就被訴事實為有罪之陳述時，審
    判長得告知被告簡式審判程序之旨，並聽取當事人、代理人
    、辯護人及輔佐人之意見後，裁定進行簡式審判程序。查被
    告乙○○所犯係死刑、無期徒刑、最輕本刑為三年以上有期
    徒刑以外之罪，其於準備程序中就被訴事實為有罪之陳述，
    經法官告知簡式審判程序之旨，並聽取公訴人、被告之意見
    後，業經本院合議庭依上開規定裁定由受命法官獨任進行簡
    式審判程序，合先敘明。
二、訊據被告乙○○坦承前揭犯罪事實，又被告於前開時、地經
    警查獲後採集之尿液檢體經檢驗，結果呈安非他命、甲基安
    非他命類陽性反應，此有臺北市政府警察局偵辦毒品案件尿
    液檢體委驗單、台灣尖端先進生技醫藥股份有限公司於97年
    2 月15日出具之濫用藥物檢驗報告各1 紙（見臺灣板橋地方
    法院檢察署97年度毒偵字第1628號卷第57頁、第59頁）附卷
    足憑，且有扣案甲基安非他命吸食器1 組、玻璃球1 個足資
    佐證，堪認被告前開施用第二級毒品甲基安非他命之自白與
    事實相符。查被告曾因施用毒品案件，於92年3 月14日，經
    本院以92年度毒聲字第828 號裁定送觀察、勒戒後，嗣認有
    繼續施用傾向，於92年4 月11日，經本院以92年度毒聲字第
    1136號裁定送強制戒治，於92年11月6 日，經本院以92年度
    毒聲字第3480號裁定停止戒治，所餘期間付保護管束，於93
    年4 月13日期滿未經撤銷，視為執行完畢，並於93年5 月6
    日，經臺灣板橋地方法院檢察署檢察官以93年度戒毒偵字第
    162 號為不起訴處分確定，此有臺灣高等法院被告前案紀錄
    表1 份附卷足憑，其於強制戒治執行完畢釋放後，5 年內再
    犯本案施用第二級毒品安非他命之罪，核與毒品危害防制條
    例第23條第2 項之規定相符。
三、從而，本案事證已臻明確，被告犯行洵堪認定，自應依法論
    科。
四、核被告乙○○所為，係犯毒品危害防制條例第10條第2 項之
    施用第二級毒品罪。被告施用前持有第二級毒品甲基安非他
    命之低度行為為其施用之高度行為所吸收而不另論罪。查被
    告曾因違反毒品危害防制條例案件，於93年2 月17日，經本
    院以92年度訴字第1626號刑事判決判處有期徒刑3 月，94年
    6 月3 日，經臺灣高等法院以93年度上訴字第1290號刑事判
    決駁回上訴，94年6 月24日判決確定，94年7 月27日因易科
    罰金執行完畢；又因違反毒品危害防制條例案件，於95年6
    月21日，經本院以95年度簡字第3587號刑事簡易判決判處有
    期徒刑4 月，95年8 月7 日判決確定，95年9 月7 日因易科
    罰金執行完畢，此有臺灣高等法院被告前案紀錄表1 份在卷
    可稽，其受徒刑之執行完畢後，5 年以內故意再犯有期徒刑
    以上本案之罪，應依刑法第47條第1 項之規定論以累犯，並
    依法加重其刑。爰審酌被告施用毒品，足以戕害其身心，滋
    生其他犯罪，惡化治安，嚴重損及公益，且被告曾因施用毒
    品案件，業經觀察、勒戒、強制戒治及判決處刑及執行，仍
    未戒斷其施用毒品之惡習，竟再為本件施用毒品犯行，顯見
    其不思悔改，惟考量施用毒品行為於本質上係屬自我戕害行
    為，反社會性之程度應屬較低及其犯罪後於本院審理中坦承
    犯行，態度尚佳等一切情狀，量處如主文所示之刑，以資懲
    儆。
五、扣案吸食器1 組、玻璃球1 個、係供被告為本案犯罪及犯罪
    預備之物，且均係被告所有，業據其供明無訛，爰依刑法第
    38條第1 項第2 款之規定宣告沒收；至於同時扣案之海洛因
    4 包、分裝袋829 個及電子磅秤1 個，被告否認係其所有，
    復無證據足資證明該等物品確係被告所有且與本案犯行相涉
    ，故均不於本案宣告沒收，附此敘明。
據上論斷，依刑事訴訟法第273 條之1 第1 項、第299 條第1 項
前段，毒品危害防制條例第10條第2 項、第23條第2 項，刑法第
11條前段、第47條第1 項、第38條第1 項第2 款，判決如主文。
本案經檢察官甲○○到庭執行職務。
中    華    民    國    97    年    5     月    30    日
                  刑事第十五庭  法  官  陳鴻清
以上正本證明與原本無異。
如不服本判決應於收受送達後10日內向本院提出上訴書狀。
                                書記官  莊川億
中    華    民    國    97    年    5     月    30    日
附錄本案論罪科刑法條全文：
毒品危害防制條例第10條：
施用第一級毒品者，處六月以上五年以下有期徒刑。
施用第二級毒品者，處三年以下有期徒刑。


司法院資訊處製作；財團法人民間司法改革基金會備份。
